【裁判字號】    98,簡抗,16
【裁判日期】    980818
【裁判案由】    損害賠償
【裁判全文】
臺灣臺中地方法院民事裁定  98年度簡抗字第16號
抗  告  人  甲○○
抗告人因原告褚姵麟與被告陳鑫佑等間請求損害賠償事件，抗告
人對於民國98年7月7日本院所為之裁定提起抗告，本院合議庭裁
定如下：
    主    文
抗告駁回。
抗告費用由抗告人負擔。
    理    由
一、抗告意旨略以：
  (一)因抗告人之患者即原告楮姵麟與被告陳鑫佑之訴送程序耗時
    已久，期間因醫療費用之問題僵持不下，故已建議原告楮姵
    麟及其家長可至較具公信力之單位如：中國醫藥大學附設醫
    院牙科部、中山醫藥大學附設醫院牙科部、台中榮民總醫院
    牙科部重新訂定治療計畫及估算醫療費用，並對原告前所付
    之費用完全退費，故與原告已無原先之醫病關係，且此協商
    內容家長能認同且理解，而此協商是件亦發生在民國98年7
    月3日開庭之前，可能是原告或原告之律師未及時傳達上述
    之資訊，故鈞院才會誤以為抗告人未到庭。
  (二)抗告人從事醫療工作無時不盡心盡力，克盡職責，但不同的
    醫師有不同的看法，也有不同的收費。例：矯正的費用從新
    台幣（下同）6萬元至25萬元均有人收取，瓷牙的費用從4、
    5千元至2、3萬元，視材質、醫師的不同收費亦不同，而植
    牙的費用因植體的品牌、醫師的名氣和醫師自我認定、市場
    的訂位、及患者對美觀的要求，其費用也在常見的6萬元至
    15 萬元之間，差異不可謂不大，抗告人實不知如何證明抗
    告人之治療計劃是唯一的或收費是合理的，所以也不知到庭
    是否就能證明上述費用有多具公信力，而被告是否就此信服
    ？
  (三)就事件發生當下，抗告人並非目擊證人，論第一時間的醫療
    處置，原告應該是在賢德醫院就醫，而該有的估價單、診斷
    證明書，抗告人已經開具，期間有曾附過一次蓋了診所大印
    的說明函，而且有爭議時抗告人也答應原告全部退費，請其
    至較具公信力單位重新訂定治療計畫及估算醫療費用，所以
    很難瞭解為何法官大人還要對抗告人罰款及拘提？
二、按除法律別有規定外，不問何人，於他人之訴訟，有為證人
    之義務。證人受合法之通知，無正當理由而不到場者，法院
    得以裁定處新臺幣（下同）3萬元以下罰鍰。證人已受前項
    裁定，經再次通知，仍不到場者，得再處6萬元以下罰鍰，
    並得拘提之，民事訴訟法第302條、第303第1項、第2項分別
    定有明文。
三、查本院台中簡易庭受理原告褚姵麟與被告陳鑫佑等間請求損
    害賠償事件，因原告受傷後曾接受抗告人診治，並開具診斷
    證明書及估價單。原審於98年4月6日及同年5月20日，二次
    就該估價單之內容函請抗告人說明，抗告人均拒絕函覆。原
    審乃以抗告人為證人，通知抗告人應於98年7月3日上午9時
    20分到場應訊，並於通知書上註明「證人無正當理由不到場
    ，本院得科以罰鍰並得拘提之」等語，此有本院臺中簡易庭
    送達證書附卷可稽，惟抗告人於98年6月25日收受通知後，
    無正當理由，竟不到場，顯然已違反前揭規定，原審依法裁
    定處罰鍰2萬元，併告知抗告人應於98年7月31日上午9時40
    分，至本院第32法庭作證，如再不到場者，即予拘提，於法
    並無違誤。抗告人提起本件抗告，並以前開情詞置辯，經核
    非屬正當理由，應駁回其抗告。
四、依民事訴訟法第436條之1第1項、第3項、第495條之1第1項
    、第95條、第78條，裁定如主文。
中    華    民    國    98    年    8     月    18    日
                  民事第四庭  審判長法  官  王  銘
                                    法  官  郭佳瑛
                                    法  官  陳文燦
正本係照原本作成
不得再抗告。
中    華    民    國    98    年    8     月    18    日
                                    書記官  林玉門


司法院資訊處製作；財團法人民間司法改革基金會備份。
